臺灣高等法院臺中分院刑事判決　　　　　　　　　九十三年度上易字第六一二號
　　上　訴　人　臺灣苗栗地方法院檢察署檢察官
　　被　　　告　乙○○
　　　　　　 （即張國巡）
右上訴人因被告竊盜案件，不服臺灣苗栗地方法院九十三年度簡上字第二六號中華民
國九十三年四月七日第一審判決（聲請案號：臺灣苗栗地方法院檢察署九十二年度偵
字第三三一三號；移
），提起上訴，本院判決如左：
      主  文
上訴駁回。
      事  實
一、乙○○前於民國九十年間因公共危險及妨害公務等罪，經法院分別判處有期徒刑
    三月及二月，應執行有期徒刑四月確定，甫於九十一年八月五日易科罰金執行完
    畢，猶不知悔改。復意圖為自己不法之所有，並與吳文雄或朱家宏共同基於概括
    犯意之聯絡，先後：
  (一)於九十二年八月十日晚間八時許，與吳文雄（另案經檢察官提起公訴）駕駛車牌
    號碼不詳之機車，前往苗栗縣竹南鎮新南里十七鄰崁頂六號之「慶耀營造有限公
    司」（下稱慶耀公司）對面空地，共同徒手竊取該公司所有而由丙○○所保管之
    鐵塊一百公斤，得手後，出賣與不知情之徐國淵所經營之東泰舊貨行，朋分牟利
    。
  (二)於同年月十四日晚間九時三十分許，再偕同吳文雄前往慶耀公司對面空地，共同
    徒手竊取該公司所有之鐵板八十公斤，得手後，出賣與不知情之徐國淵。
  (三)於同年月十七日中午十二時許，又與吳文雄在慶耀公司對面空地，共同徒手竊取
    該公司所有之鐵板一百公斤，得手後，出賣與不知情之徐國淵。
  (四)於同年月十八日晚間八時許司，與吳文雄駕駛前開機車至慶耀公司對面空地，共
    同徒手竊取該公司所有之鐵板二塊，得手後，適經丙○○發覺，乙○○當場為警
    查獲，吳文雄則駕車趁機逃匿。
  (五)於同年十月二十六日九時許，夥同朱家宏前往苗栗縣頭份鎮山下里五鄰山下三二
    之十二號前，共同以徒手搬運之方式，竊得甲○○所保管之水溝蓋鐵板一塊。嗣
    因吳文雄上午十一時三十分許，騎乘機車行經頭份鎮○○路時，因未戴安全帽，
    為警查獲，經警方循線查獲朱家宏，依據朱家宏之供述才循線查獲乙○○。
二、案經苗栗縣警察局竹南分局、頭份分局移送臺灣苗栗地方法院檢察署檢察官偵查
    後聲請以簡易判決處刑及移送併案審理。
      理  由
一、右揭事實，迭據被告乙○○於原審及本院坦白承認，核與被害人丙○○、甲○○
    分別於警詢時指述被害情節，及證人朱家宏、黃達振、連再添、徐國淵分別於警
    詢時證述情節均大致相符，復有讓渡切結書、贓物認領保管單、照片等附卷可證
    ，故被告上開自白核與事實相符。是本件事證已臻明確，被告犯行應堪認定。
二、核被告乙○○所為，係犯刑法第三百二十條第一項之竊盜罪。被告與吳文雄間就
    上述事實欄一、(一)、(二)、(三)、(四)所示之竊盜犯行，被告與朱家宏間就上述事實欄
    一、(五)所示之竊盜犯行，分別有犯意之聯絡及行為之分擔，分別為共同正犯。被
    告先後多次竊盜犯行，時間緊接，所犯罪名及構成要件相同，顯係基於概括犯意
    為之，依刑法第五十六條連續犯之規定，論以一罪，並加重其刑。另被告曾因公
    共危險及妨害公務等罪，經本院以九十年度交易字第一○○號分別判處有期徒刑
    三月及二月，應執行有期徒刑四月，嗣經臺灣高等法院臺中分院以九十一年度交
    上易字第七九八號駁回上訴而確定在案，於九十一年八月五日易科罰金執行完畢
    ，有臺灣高等法院被告全國前案紀錄表在卷可按，其於五年內再犯本件有期徒刑
    以上之罪，為累犯，應依刑法第四十七條之規定遞加重其刑。檢察官移送原審併
    辦之如事實欄一、(五)所示之竊盜犯行，雖為聲請簡易判決處刑意旨所未敘及，惟
    與聲請簡易判決處刑書所指即如事實欄一、(一)至(四)所示之竊盜犯行既有連續犯之
    裁判上一罪關係，已如上述，應為聲請效力所及，本院自得併予審理。原審依刑
    法第二十八條、第五十六條、第三百二十條第一項、第四十七條，罰金罰鍰提高
    標準條例第一條前段之規定，並審酌被告前有竊盜之犯罪紀錄，猶不知悔改，復
    連續犯本件竊盜罪，足徵其惡性非淺，且其竊盜次數達五次，危害社會治安不輕
    及其犯罪後尚知坦承犯行，態度良好暨上訴人之求刑等一切情狀，量處被告有期
    徒刑九月，核其認事用法，尚無不當，量刑亦稱妥適。檢察官上訴雖指稱共犯吳
    文雄另案經法院判處有期徒刑二年六月，原審判決就被告量刑過輕云云，惟本院
    審酌：被告連續竊取之鐵塊價值非鉅，且被告犯後坦白承認犯罪，態度良好，共
    犯吳文雄係因另犯加重竊盜罪，且另與少年共同實施犯罪，依法必須加重其刑，
    而本件被告係觸犯普通竊盜罪，兩案量刑自不可相提並論，故認原審量處被告有
    期徒刑九月，應屬妥適，檢察官具體求刑一年顯屬過重，原審於判決未採認檢察
    官具體求刑應無不當，從而檢察官上訴為無理由，應予駁回。
三、據上論斷，應依刑事訴訟法第三百六十八條，判決如主文。
本案經檢察官丁○○到庭執行職務。
中      華      民      國    九十三    年      七      月      一      日
                                    臺灣高等法院臺中分院刑事第八庭
                                          審判長法  官  羅  得  村
                                                法  官  黃  文  進
                                                法  官  陳  毓  秀
右正本證明與原本無異。
不得上訴。
                                                書記官  蕭  玉  真
中      華      民      國      九十三   年       七      月     二     日
附錄論罪科刑主要法條：
刑法第三百二十條第一項
意圖為自己或第三人不法之所有，而竊取他人之動產者，為竊盜罪，處五年以下有期
徒刑、拘役或五百元以下罰金。
                                                                        Ｆ
